【裁判字號】    95,簡,7038
【裁判日期】    951222
【裁判案由】    毒品危害防制條例
【裁判全文】
臺灣高雄地方法院刑事判決              95年度簡字第7038號
聲  請  人  臺灣高雄地方法院檢察署檢察官
被      告  甲○○○
上列被告因違反毒品危害防制條例案件，茲經檢察官聲請以簡易
判決處刑（95年度毒偵字第15338 號），本院判決如下：
    主  文
甲○○○持有第二級毒品，累犯，處有期徒刑陸月，如易科罰金
，以銀元佰元即新臺幣玖佰元折算壹日。扣案之含有第二級毒
品狄芬諾西萊（Diphenoxylate） 成分之白色小圓錠伍小瓶（驗
後合計淨重參拾捌點捌肆公克），均沒收銷燬之。
    事實及理由
一、甲○○○前於民國92年間，因違反毒品危害防制條例案件，
    經本院判處有期徒刑10月確定，又於93年間，再經本院判處
    有期徒刑6 月確定，2 案定應執行刑有期徒刑1 年2 月，甫
    於94年9 月4 日縮刑期滿執行完畢，詎其猶不知悔改，明知
    狄芬諾西萊（Diphenoxyl ate）成分屬毒品危害防制條例第
    2 條第2 項第2 款規定之第二級毒品，依法不得持有，竟於
    95 年5月間某日，接受真實姓名年籍不詳綽號「阿義」之成
    年男子之託寄，將「阿義」所交付之狄芬諾西萊（Diphenox
    ylat e）成分屬第二級毒品，藏放在其位於高雄市前鎮區○
    ○○街202 巷14之2 號3 樓住處而持有之。嗣為警於95年5
    月29日持本院核發之搜索票，在上開前鎮區○○○街202 巷
    14之2 號3 樓甲○○○住處執行搜索，當場查獲並扣得海洛
    因3 包（毛重各約為21.2公克、0.2 公克、0. 3公克，其非
    法持有第一級毒品部分業據臺灣高雄地方法院檢察署另案以
    95年度毒偵字第4742號移送併辦）、甲基安非他命2 包（驗
    後淨重2.84公克，其販賣部分另案起訴）、上開狄芬諾西萊
    5 小瓶（驗餘合計淨重38 .84 公 克）、甲○○○所有之咖
    啡色小皮包1 個、分裝杓3 支、鑷子1 支、研磨機2 台及、
    三星手機2 支（門號各為00 00000000 號及0000 000000 號
    ）、玻璃球3 個、針筒1 支、夾鏈袋1 盒、白色粉末1 罐（
    鑑驗未含毒品成分）、吸食器1 組、酒精燈1 組、噴燈2 組
    、電子秤1 臺、電話簿3 本、酒精1 瓶、玻璃管10 支 及塑
    膠吸管1 包，始悉上情。至於上開扣案之5 小瓶白色圓錠（
    驗後合計淨重38.84 公克），均經送高雄醫學大學附設中和
    紀念醫院鑑定，確係狄芬諾西萊（Diph enoxylate）成分係
    屬第二級毒品管制藥品無訛，並有高雄醫學大學附設中和紀
    念醫院檢驗報告在卷可稽。
二、其餘犯罪事實及證據，均引用檢察官聲請簡易判決處刑書之
    記載（如附件）。
三、查狄芬諾西萊（Diphenoxylate） 成分係屬毒品危害防制條
    例第2 條第2 項第2 款所明定之第二級毒品，不得持有、施
    用。(一)核被告甲○○○所為，係犯違反毒品危害防制條例第
    11條第2 項之持有第二級毒品罪。(二)查被告持有上開扣案之
    5 小瓶白色小圓錠，均經送高雄醫學大學附設中和紀念醫院
    鑑定，確係狄芬諾西萊（Diphenoxylate） 成分係屬第二級
    毒品管制藥品，且驗後合計淨重38.84 公克，並有高雄醫學
    大學附設中和紀念醫院檢驗報告在卷可稽，是本件被告持有
    第二級毒品狄芬諾西萊（Diphenoxylate）5小瓶白色小圓錠
    之合計淨重38.84 公克已逾越淨重10公克以上，依毒品危害
    防制條例第11條第4 項，及行政院93年1 月7 日發布施行之
    轉讓持有毒品加重其刑之數量標準第2 條第1 項第2 款規，
    應加重其刑至2 分之1 。(三)又查被告甲○○○前於92年間，
    因違反毒品危害防制條例案件，經本院判處有期徒刑10月確
    定，又於93年間，再經本院判處有期徒刑6 月確定，2 案定
    應執行刑有期徒刑1 年2 月，並於94年9 月4 日縮刑期滿執
    行完畢，此有臺灣高等法院被告前案紀錄表與臺灣高雄地方
    法院檢察署刑案資料查註紀錄表各1 份在卷可佐，其於上開
    受有期徒刑執行完畢後，於5 年內再故意犯本件最重本刑為
    有期徒刑以上之罪，不論依修正前之刑法第47條，或修正後
    之刑法第47條第1 項之規定，均構成累犯，對被告而言並無
    有利或不利之情形，自不生新舊法比較之問題，應逕依修正
    前之刑法第47條，論以累犯，並加重其刑，與其上開第二級
    毒品狄芬諾西萊（Diphenoxylate）5小瓶白色小圓錠之合計
    淨重38.84 公克已逾越淨重10公克以上之罪刑部分，並應依
    刑法第70條規定遞加之。
四、爰審酌被告收受含有第二級毒品成分之白色小圓錠伍小瓶（
    驗後合計淨重參拾捌點捌肆公克）而持有，增長毒品流通管
    道，促毒品販賣者更為利益而犯罪，危害社會秩序頗鉅，且
    其持有上開毒品數目重量頗鉅等一切情狀，量處如主文所示
    之刑，並諭知易科罰金之折算標準，而被告行為後，如附表
    所示之本罪之易科罰金之折算標準之相關法律均業經變更，
    並俱於95年7 月1 日施行，玆經整體比較結果，裁判時法並
    並俱於95年7 月1 日施行，玆經整體比較結果，裁判時法並
    未較為有利，從而依刑法第2 條第1 項規定，自應適用各該
    行為時法，亦即修正前法至明。至於扣案含有第二級毒品狄
    芬諾西萊（Diphenoxylate） 成分之白色小圓錠伍小瓶（驗
    後合計淨重參拾捌點捌肆公克），應依毒品危害防制條例第
    18條第1 項前段之規定，沒收銷燬之。至於送驗耗費之第二
    級毒品狄芬諾西萊，既已滅失不存在，自無宣告沒收銷燬之
    必要。
五、至於本件上開其餘扣案物，另經警方於95年5 月29日查獲被
    告時之扣案之海洛因3 小包（毛重各約為21.2公克、0.2 公
    克、0. 3公克）、甲基安非他命2 包（驗後淨重2.84公克許
    ）業經臺灣高雄地方法院檢察署檢察官分別就非法持有海洛
    因及販賣甲基安非他命部分移送併辦或另案起訴，復無證據
    可資證明前開扣押毒品與本件被告犯行有關，爰不另宣告沒
    收。至其他扣案被告所有之咖啡色小皮包1 個、三星手機2
    支（門號各為0000000000號及00000000 00 號）、玻璃球3
    個、針筒1 支、分裝杓3 支、鑷子1 支、夾鏈袋1 盒、吸食
    器1 組、酒精燈1 組、噴燈2 組、電子秤1 臺、電話簿3 本
    、酒精1 瓶、玻璃管10支及塑膠吸管1 包，亦非被告供本件
    毒品所用之物，理由詳如上述，均不予宣告沒收。末查扣案
    之白色粉末1 罐經鑑定結果並未驗出毒品成分，有高雄醫學
    大學附設中和紀念醫院檢驗報告一紙在卷可查，並非違禁物
    ，又無其他積極證據足資證明該白色粉末係與被告犯行有關
    ，爰不另宣告沒收或沒收銷燬，併此敘明。
六、依刑事訴訟法第449條第1項、第3項、第450條第1項、第454
    條第1 項，毒品危害防制條例第11條第2 項、第18條第1 項
    前段，刑法第11條、第2 條第1 項前段、第47條，修正前刑
    法第41條第1 項前段，罰金罰緩提高標準條例第1 條、廢止
    前罰金罰緩提高標準條例第2 條，逕以簡易判決量處如主文
    所示之刑。
七、如不服本判決，應於判決送達之日起10日內，向本院提出上
    訴狀。
中    華    民    國    95    年  12    月    22      日
                  高雄簡易庭  法  官  施添寶
中    華    民    國    95    年    12    月    25    日
以上正本證明與原本無異。
如不服本判決，應於收受送達後10日內向本院提出上訴書狀。
                              書記官  陳威志
附錄法條
毒品危害防制條例第11條
持有第一級毒品者，處3 年以下有期徒刑、拘役或新臺幣5 萬元
以下罰金。
持有第二級毒品者，處2 年以下有期徒刑、拘役或新臺幣3 萬元
以下罰金。
持有專供製造或施用第一、二級毒品之器具者，處1 年以下有期
徒刑、拘役或新臺幣1 萬元以下罰金。
持有毒品達一定數量者，加重其刑至二分之一，其標準由行政院
定之。
附件：上開95年度毒偵字第15338 號聲請簡易判決處刑書。
附表：被告行為後，如附表所示之本罪之易科罰金之折算標準之
      相關法律均業經變更，並俱於95年7 月1 日施行，玆經整
      體比較結果，裁判時法並俱於95年7 月1 日施行，玆經整
      體比較結果，裁判時法並未較為有利，從而依刑法第2 條
      第1 項規定，自應適用各該行為時法，亦即修正前法至明
      。
┌───────────────────────────────────────────────┐
│附表：本罪之易科罰金之折算標準之相關法律均業經變更，並俱於95年7 月1 日施行，且比較新舊法      │
│                                                                                              │
├──────┬─────────────┬─────────────┬───────┬────┤
│相關變更條文│行為時法（下稱舊法）之內容│裁判時法（下稱新法）之內容│比  較  理  由│備    註│
├──────┼─────────────┼─────────────┼───────┼────┤
│【罰金刑貨幣│依法律應處罰金、罰鍰者，就│中華民國94年1 月7 日法修正│刑法之貨幣單位│經按現行│
│單位之變更】│其原定數額得提高為2 倍至10│施行後，刑法分則編所定罰金│由「元（指銀元│法規所定│
│罰金罰鍰提高│倍（刑法乃係定明10倍）。第│之貨幣單位為新臺幣。94年1 │）」變更為「新│貨幣單位│
│標準條例第1 │1 條所定得提高倍數之規定，│月7 日刑法修正時，刑法分則│臺幣」，且刑法│折算新臺│
│條前段、第5 │於本條例修正後制定之法律，│編未修正之條文定有罰金者，│分則之罰金數額│幣條例第│
│條→刑法施行│不適用之；本條例修正前公布│自94年1 月7 日刑法修正施行│，亦視該分則先│2 條之規│
│法第1 之1條 │之法律，於本條例修正後修正│後，就其所定數額提高為30倍│前曾修正與否，│定折算後│
│第1 項、第2 │其罰金罰鍰數額或法律經全部│。但72年6 月26日至94年1 月│而分別提高3 或│等值，是│
│項          │修正而其罰金罰鍰數額未予變│7 日新增或修正之條文，就其│30倍。        │以新法並│
│            │更者，亦同。              │所定數額提高為3 倍。      │              │未較有利│
│            │                          │                          │              │。      │
├──────┼─────────────┼─────────────┼───────┼────┤
│刑法第33條第│罰金：（銀元）1 元以上。  │罰金：新臺幣1000元以上…。│罰金刑之下限，│舊法有利│
│5 款：罰金刑│                          │                          │由銀元10元（亦│        │
│下限變更    │                          │                          │經提高）即新臺│        │
│            │                          │                          │幣30元，提高為│        │
│            │                          │                          │新臺幣1000元  │        │
├──────┼─────────────┼─────────────┼───────┼────┤
│【易科罰金折│犯最重本刑為5 年以下有期徒│犯最重本刑為5 年以下有期徒│易科罰金折算標│舊法有利│
│算標準變更】│刑以下之刑之罪，而受6 個月│刑以下之刑之罪，而受6 個月│準由銀元300 元│        │
│修正前刑法第│以下有期徒刑或拘役之宣告…│以下有期徒刑或拘役之宣告者│即新臺幣900 元│        │
│41條第1 項前│得以（銀元，下同）1 元以上│，得以新臺幣1000元、2000元│，提高為以新臺│        │
│段、廢止前罰│3 元以下折算1 日，易科罰金│或3000元折算1 日，易科罰金│幣1000元、2000│        │
│金罰鍰提高標│。依刑法第41條易科罰金…就│。                        │元或3000元折算│        │
│準條例第2條 │其原定數額提高為100 倍折算│                          │1日           │        │
│→現行刑法第│1 日；法律所定罰金數額未依│                          │              │        │
│41條第1 項前│本條例提高倍數，或其處罰法│                          │              │        │
│段          │條無罰金刑之規定者，亦同。│                          │              │        │
╚══════╧═════════════╧═════════════╧═══════╧════╛


司法院資訊處製作；財團法人民間司法改革基金會備份。
